# 承租人退租时原先支付的押金无法收回，企业如何做账

提问人：frankyi1989 时间：2023-08-25 17:31:45
版主你好
我这边碰到一家客户， 21 年 1 月承租场地做了使用权资产，也支付了押金 2 万，现在提前退租（非出租房原因），出租房不愿返还该笔押金，如果当时协议没有约定这个违约的处理，现在这家客户收不到这笔押金的情况下该如何处理，是计入营业外支出还是随同使用权资产处置计入资产处置损益？
延伸：
假设 1 ：原协议约定违约过错方承担 1 倍租金费用即违约金 1 万，那我这收不回来的 2 万该如何处理；
假设 2 ：原协议约定违约过错方承担 3 倍租金费用即违约金 3 万，那我这收不回来的 2 万又该如何处理；
是否有相关法规、解释等文件对这块押金进行过规范
感谢版主

回答人：chenyiwei
违约金的没收是一个单独事项，建议单独确认为营业外支出处理，不纳入使用权资产的处置损益计算。